【裁判字號】    90,易,331
【裁判日期】    900906
【裁判案由】    傷害
【裁判全文】
臺灣宜蘭地方法院刑事判決                            九十年度易字第三三一號
    公  訴  人  臺灣宜蘭地方法院檢察署檢察官
    被      告  丙○○
右列被告因傷害案件，經檢察官提起公訴（九十年度偵字第一一九三號），本院判決
如左：
    主  文
丙○○傷害人之身體，累犯，處罰金伍仟元，如易服勞役，以參佰元折算壹日。
    事  實
一、丙○○前於民國八十九年間因公共危險案件，經台灣高等法院判處有期徒刑四月
    確定，於八十九年八月九日易科罰金執行完畢，猶不知悔改，於民國九十年四月
    三日夜間某時許（起訴書誤載為四月二日上午六時許），在宜蘭縣冬山鄉龍品茶
    園旁（起訴書誤載為萊茵汽車旅館一０二號房內），因與前來台灣之大陸地區人
    民乙○○發生口角爭執，詎丙○○竟基於傷害人之身體之犯意，以徒手毆打乙○
    ○，致乙○○受有左下側胸部挫傷之傷害。
二、案經乙○○訴由宜蘭縣警察局羅東分局報告臺灣宜蘭地方法院檢察署檢察官偵查
    起訴。
    理  由
一、訊據被告丙○○矢口否認涉有前述傷害犯行，辯稱：當時在龍品茶園有罵告訴人
    ，只是口角爭執而已，沒有打她，她跑出去在外面哭，後來警察就來了，我也不
    知道她傷勢如何來的，她有在派出所撞傷云云。經查：右述犯罪事實，業據告訴
    人乙○○於警、偵訊時指訴：我是在龍品茶園旁因拒絕接客賣淫被丙○○毆打，
    為警查獲等語（見偵查卷第八頁背面）；昨天他叫我去接客，我人不舒服不去，
    黃某就打我等語（見偵查卷第二十九頁背面）；那天我人不舒服，他叫我去接客
    ，我不去，他就打我，龍品茶園老闆有看到，後來我跑到屋外，村長去報警等語
    （見偵查卷第九十四頁），且證人即警員甲○○到庭證述：當時受理時是由民眾
    打電話到派出所，說有一個女子在他家冬山鄉○○路二十七號外面哭，我們去時
    ，她剛開始一直哭並不回答我們的問話，後來才說她有被人家打，後來被告與朋
    友開一台車過來說他們在龍品茶園喝茶，那女子說她被被告毆打，所以我們帶到
    派出所偵訊等語，告訴人受有左下側胸部挫傷之傷害，亦有羅東聖母醫院之診斷
    證明書乙紙在卷可憑，顯見被告確實有在龍品茶園附近毆打告訴人之犯行。
二、至被告辯稱：只是口角爭執，沒有打告訴人，她有在派出所撞傷云云，惟查：告
    訴人所受之傷勢係左下側胸部挫傷，而證人即警員范國毅到庭證稱：當時是我值
    班，約在凌晨十二點多時，告訴人原本趴在桌上休息，後來她好像心理不平衡，
    用頭去撞桌上的玻璃，我就立刻阻止她，他只有撞這一次而已等語，是告訴人在
    派出所雖有一次撞擊頭部之自傷行為，然告訴人傷勢既非頭部外傷，顯非因前述
    自傷行為所導致，被告辯稱告訴人有在派出所撞傷云云，無法據為有利於被告之
    認定。另證人丁○○雖到庭證稱：我是在冬山鄉經營茶藝館，當天被告在我家泡
    茶，他與告訴人之間只有口角衝突，我沒有看到被告動手打她，那女的跑出去，
    我以為她去睡覺，結果原來是被警察巡到，現場很暗，當時被告沒有追出去，我
    們依然在那裡聊天云云，然告訴人明確指出係在龍品茶園附近遭到被告毆打，並
    有前述診斷證明書在卷可證，證人丁○○證稱沒有看到被告毆打告訴人云云，顯
    有迴護被告之虞，難以採信。被告辯稱，要屬事後卸責之詞，不足採信。是本件
    事證明確，被告犯行堪以認定，
三、核被告所為，係犯刑法第二百七十七條第一項之傷害罪。查被告前於八十九年間
    因公共危險案件，經台灣高等法院判處有期徒刑四月確定，於八十九年八月九日
    易科罰金執行完畢，此有台灣高等法院檢察署刑案紀錄簡覆表在卷可憑，其於五
    年內再犯本件有期徒刑以上之罪，為累犯，應依刑法第四十七條規定加重其刑。
    爰審酌被告為傷害犯行之手法、告訴人所受之傷勢、被告否認犯行及犯罪後態度
    等一切情狀，量處如主文所示之刑，並諭知易服勞役之折算標準。
據上論斷，應依刑事訴訟法第二百九十九條第一項前段，刑法第二百七十七條第一項
、第四十七條、第四十二條第二項，罰金罰鍰提高標準條例第一條前段、第二條，判
決如主文。
本案經檢察官廖允松到庭執行職務。
中      華      民      國      九十      年      九      月      六    日
                                  臺灣宜蘭地方法院刑事第二庭
                                          法  官  林俊廷
右正本證明與原本無異。
如不服本判決，應於判決送達後十日內，向本院提出上訴狀（應附繕本）。
                                          書記官  陳憲文
中      華      民      國      九十      年      九      月      七    日
附錄法條
刑法第二百七十七條第一項
 (普通傷害罪)
傷害人之身體或健康者，處三年以下有期徒刑、拘役或一千元以下罰金。
犯前項之罪因而致人於死者，處無期徒刑或七年以上有期徒刑；致重傷者，處三年以
上十年以下有期徒刑。


司法院資訊處製作；財團法人民間司法改革基金會備份。
